臺灣高等法院臺中分院刑事裁定　　　　100年度毒抗字第121號
抗　告　人
即　被　告　吳若語
上列抗告人因違反毒品危害防制條例，經檢察官聲請觀察勒戒，
不服臺灣臺中地方法院中華民國99年12月13日99年度毒聲字第92
9號裁定（聲請案號：臺灣臺中地方法院檢察署99度聲觀字第764
號），提起抗告，本院裁定如下：
    主  文
抗告駁回。
    理  由
一、原裁定意旨略以：被告為警查獲後之尿液經送驗結果，確呈
    甲基安非他命陽性反應，且其濃度為安非他命1124ng/ml、
    甲基安非他命2149ng/ml（按依據「濫用藥物尿液檢驗作業
    準則」第18條規定，甲基安非他命H≧500ng/ml，且安非他
    命≧100ng/ml則可判斷甲基安非他命呈陽性反應），此有臺
    中縣警察局豐原分局潭北派出所受理嫌疑人尿液真實姓名對
    照表、詮昕科技股份有限公司濫用藥物尿液檢驗報告各1 份
    ，是被告尿液中第二級毒品甲基安非他命含量其濃度高於標
    準值甚多。再被告雖於偵查中表示自己服用藥物，並提出康
    誠診所診斷證明書、收據、用藥藥品明細等，且稱自己在99
    年9月15日、9月30日亦曾自行前往中山醫院檢驗，尿液中並
    無毒品反應云云，然查：(一)被告固於偵查中提出中山醫學大
    學附設醫院檢驗科尿液檢驗報告2份，證明本件為警查獲後
    其自行前往醫院採尿檢驗結果呈毒品陰性反應。然而，上開
    尿液檢驗採樣時間分別為西元2010年9月13日、西元2010年9
    月29日，此分別有該驗尿報告在卷可查。距離本件查獲被告
    施用毒品日期已歷1個月以上，被告上開中山醫學大學附設
    醫院尿液檢驗報告，僅得說明，被告在99年9月13日、99年9
    月29日採尿前96小時內，並無施用毒品之情形。並未能解釋
    ，被告在99年8月13日為採尿前96小時內必無施用毒品之情
    形。(二)將被告詮昕科技股份有限公司尿液檢驗報告，以及被
    告在偵查中所提出之康誠診所診斷證明書，送請康誠診所、
    詮昕科技股份有限公司、法務部法醫研究所，請各該單位說
    明被告服用康誠診所開立之Clonopam、Zolpidem、Sertrali
    ne藥物後，是否有可造成驗尿報告所示之毒品反應情形，據
    上開單位回覆稱：1、康誠診所：「本診所屬於精神科診所
    ，診所負責人為精神專科醫師，但關於安非他命藥品檢測
    是否因為上述藥品出現偽陽性反應，則不屬於精神科專科醫
    師知識範圍」、「各類藥檢製劑是否因他類化學藥劑導致偽
    陽性反應，應屬於提供藥品檢驗廠商之責任」（99年12月5
    日康誠2010字第00000000003號函）。2、詮昕科技股份有限
    公司：「附件康誠診所診斷證明書所列藥物，服用後經人體
    代謝，尿中不會檢出安非他命及甲基安非他命項目」（99年
    12月6日詮昕字第99053號函）。3、法務部法醫研究所：「
    查來文所附康誠診所診斷證明書所列藥物：Clonopam、Zolp
    idem、Sertraline，經審查結果，該藥物成分經人體服用後
    其尿液以氣相層析質譜分析法檢驗，不會造成尿液呈甲基安
    非他命及安非他命陽性反應（99年12月8日法醫毒字第09900
    06723號函）。(三)上開單位函覆結果，足以排除被告尿液中
    所檢出之第二級毒品甲基安非他命陽性反應，係因服用康誠
    診所開立之藥物所致，被告上開所辯應均不可採信。再者，
    被告於警訊中，亦多次坦承其曾屢次購買第二級毒品等情，
    是以其於99年8月13日員警採尿前96小時內之某時，確實曾
    施用第二級毒品甲基安非他命無疑，是以聲請並無不合，應
    予准許。爰依毒品危害防制條例第20條第1項規定，裁定將
    抗告人送勒戒處所觀察、勒戒等語。
二、抗告意旨略以：抗告人於原審答辯狀依毒品危害防制條例施
    行細則第22條規定申請複驗，法院未依法去函詮昕科技股份
    有限公司進行複驗，僅去函要求解釋服用Clonopam、Zolpid
    em、Sertraline藥物，是否會造成尿液檢驗中出現安非他命
    陽性反應？經詮昕科技股份有限公司覆函後，即率予裁定抗
    告人施用第二級毒品而令入觀察勒戒。抗告人於警訊中坦承
    購買第二級毒品係替男朋友劉柏旗購買，並未施用毒品，法
    院以一次被告認為有質疑之驗測結果，即予斷定被告確曾施
    用第二級毒品甲基安非他命，實有未洽，程序上有瑕疵，爰
    請求撤銷原裁定云云。
三、本件係臺中縣警察局（現為臺中市警察局）豐原分局（下稱
    臺中市警局豐原分局）警員，於99年8月13日13時許，持原
    審法院所核發99年聲搜字第2818號搜索票，在臺中縣豐原市
    （現為臺中市豐原區○○○路526之6號7樓本件抗告人吳若
    語之住所執行搜索，並將其帶回該局潭北派出所辦公室接受
    詢問，經抗告人同意而採集其尿液送驗，始知可判定抗告人
    於採尿時起回溯96小時內之某時，確有施用第二級毒品甲基
    安非他命之事實等情，此有「臺中縣警察局刑事案件移送書
    」（見偵卷第2至3頁）、臺中縣警察局豐原分局潭北派出所
    於99年8月13日、99年9月10日所製作抗告人之調查筆錄（見
    見警卷第3至8頁、第9至10頁背面）、臺中地院99年聲搜字
    第2818號搜索票（見警卷第12頁）、臺中縣警察局豐原分局
    搜索扣押筆錄（見警卷第14至18頁）、臺中縣警察局豐原分
    局潭北派出所受理嫌疑人尿液真實姓名對照表（見警卷第31
    頁）、詮昕科技股份有限公司濫用藥物尿液檢驗報告（見警
    卷第29頁）附卷可憑。是抗告人於99年8月13日員警採尿前
    96小時內之某時，確實曾施用第二級毒品甲基安非他命，應
    堪認定。至抗告人抗告雖稱其依毒品危害防制條例施行細則
    第22條規定申請複驗，原審法院未依法送請詮昕科技股份有
    限公司進行複驗云云，惟毒品危害防制條例施行細則第22條
    之犯罪嫌疑人得申請複驗之規定，業已於93年1月9日修正刪
    除，是現行毒品危害防制條例或其施行細則中已無犯罪嫌疑
    人可申請對檢驗結果複驗之規定，抗告人該部分之抗告，並
    無理由。
四、綜上所述，原審認抗告人有施用第二級毒品甲基安非他命之
    犯行，而依毒品危害防制條例第20條第1項規定，裁定將抗
    告人送勒戒處所觀察、勒戒，核無不合。本件抗告為無理由
    ，應予駁回。
據上論斷，應依刑事訴訟法第412條，裁定如主文。
中    華    民    國   100    年    1     月    31    日
            刑事第五庭  審判長法  官  趙  春  碧
                              法  官  賴  恭  利
                              法  官  卓  進  仕
以上正本證明與原本無異。
不得再抗告。
                              書記官  郭  振  祥
中    華    民    國   100    年    1     月    31    日